# 職務経歴書

2021年4月4日現在 山地宏子 080-8452-9789 hiroko@hirokoymj.com

#### ■職務要約

2004年にサンタモニカカレッジに入学するため渡米。卒業後は現地でWeb Developer として様々な業種の企業で職務経験を積み、仕事が早い事、正確なアプリの実装など、丁寧な仕事が評価され2014年にグリーンカードを取得。その後はReact. js による Single Page Web アプリの開発を主な仕事とする。バックエンドは、Node. js と GraphQL、データベースは MongoDB を現在使用中。昨年11月コロナの感染拡大によりロサンゼルスから日本に帰国。東京にて新生活を整え現在に至ります。

#### ■ポートフォリオ

・フロントエンド: https://www.hirokoymj.com

・バックエンド: https://hirokoymj-backend.herokuapp.com/・コードサンプル: https://github.com/hirokoymj/hiroko-frontend

#### ■職務経歴

HyreCar Inc.	ソフトウエアエンジニア
2018年1月~2020年12月	ロサンゼルス (米国)
事業内容: Uber 等の配車サービスに車とドライバーを提供	【主な技術】
従業員数:89人	React.js/Redux/React Hooks
● React. js を使用した新規 Web Application の開発	GraphQL/Apollo Server
• React Hooks の導入とそれに伴うアーキテクチャの刷新	MongoDB/Node.js
• Material UI 導入に伴うコード変更とアーキテクチャの刷新	Git/Lodash/Figma
• クレームフォームの新規開発	
Beachbody.com	ソフトウエアエンジニア
2017年12月~2018年9月	サンタモニカ(米国)
事業内容:エクササイズコンテンツの配信	【主な技術】
• React-slick を使用したトップページ用コンポーネントの作成、実装	React.js/JavaScript/Gulp.js
● Bootstrap3 を使用したレスポンシブ Web ページの作成	Bootstrap3
Strategic Partners Inc.	ソフトウエアエンジニア
2016年12月~2017年6月	ノースリッジ (米国)
事業内容: 医療用ユニフォームの製造開発	【主な技術】
● Bootstrap3 を使用した dickiesmedical.com の再構築	HTML5/CSS3/Sass/Gulp
• Open Weather Map API を使用して社内人事アプリに天気予報情報を追加	JavaScript/React.js
	Open Weather Map API
Teleflora.com	フロントエンドエンジニア
2009年10月~2016年10月	ロサンゼルス (米国)
事業内容:フラワーアレンジメントの E-commerce サイトを運営	【主な技術】
従業員数:500人	HTML5/CSS3/Sass/Grunt.js
<ul><li>アメリカの祝日ごとに新 Web ページの作成コーディング</li></ul>	Bootstrap 3/jQuery
● PHP・MySQL による懸賞キャンペーンフォームの実装	PHP/MySQL
• Excel VBA を使用した Teleflora.com Wedding ページデータの更新	

MC Squared	Web Developer
2006年9月~2007年11月	ロサンゼルス (米国)
事業内容:不動産業界をターゲットとした広告代理店  • 建築中マンションの Web サイト Web アプリケーションの開発	【主な技術】 HTML5/CSS3/JavaScript PHP/MySQL
ソニーエレクトロニクス株式会社	Web Developer(Contractor)
2005年7月~2006年7月	サンタモニカ(米国)
<ul> <li>Sony デザインセンター新 Website の実装</li> <li>Sony デザインセンター新 Blog 実装</li> </ul>	【主な技術】 HTML/DHTML/CSS3/JavaScript Java/JSP/Apache/Tomcat
テックファーム株式会社	ソフトウェアエンジニア
1998年12月~2002年12月	東京(日本)
事業内容: Web・モバイルアプリの開発、運用、提案 従業員数:50人(当時 ・ ヒューレットパッカード市ヶ谷オフィス柿落とし用 Web アプリの開発	【主な技術】 JDK v1.4/Apache/Tomcat HTML/CSS/JavaScript

# ■学歴

サンタモニカカレッジ インタラクティブメディア科 2004年2月~2005年6月 サンタモニカ (米国)

山脇学園短期大学 食物科 1989年4月~1991年3月 東京(日本)

## ■テクニカルスキル

フロントエンド	バックエンド	開発環境	ツール	APIs/Packages
React	Node.js	Heroku	Figma	Redux Form
React Hooks	GraphQL	Git	Photoshop CC	React Dropzone
React Router	Apollo Server	Git Lab	Slack	Moment.js
Redux	Express Server	Visual Studio Code	Google Meet	Google Map
Apollo Client	MongoDB/Mongoose		Alter GraphQL Client	Open Weather Map
JavaScript + ES6				
Lodash				
HTML5/CSS3/SASS				
Material UI				
Bootstrap 3				
Webpack 4				

## ■言語

日本語、英語 (ビジネスレベル)